臺灣澎湖地方法院民事裁定
109年度訴字第93號
原      告  保證責任澎湖縣第一信用合作社
法定代理人  藍俊昇  
訴訟代理人  吳秋微  
            葉家惠  
            桂祥晟律師
被      告  有限責任澎湖第二信用合作社
法定代理人  莊馥全  
訴訟代理人  楊昌禧律師
上列當事人間分配表異議之訴事件，本院裁定如下：
　　主　文
本件訴訟標的價額核定為新臺幣300萬元。
原告應於收受本裁定後5日內補繳第一審裁判費新臺幣1萬7,523
元，如逾期未補繳，即駁回原告之訴。
　　理　由
一、按分配表異議之訴之訴訟標的價額，應以原告主張因變更分
    配表而得增加之分配額為標準定之（最高法院76年台上字第
    2782號民事裁定意旨參照）。復按強制執行法第41條所稱之
    分配表異議之訴，其訴訟標的為該異議之債權人或債務人對
    分配表之異議權，法院核定該訴訟標的價額應以異議者請求
    宣示變更原分配表或撤銷原分配表重新製作分配表所得之利
    益為準（最高法院92年度台上字第2179號裁定意旨參照）。
    又按訴之變更，固為撤回原訴，以新訴代之；惟係以先提起
    新訴後，再撤回原訴，否則如認先撤回原訴，則新訴係另行
    起訴，而非代替原訴。從而，訴之變更，其性質與民事訴訟
    費用法第6條規定（現行為民事訴訟法第77條之2第1項），
    以一訴主張數項標的相互競合者同，其變更後訴訟標的之價
    額超過原訴訟標的之價額者，就其超過部分補徵裁判費（民
    事訴訟法第77條之15第3項規定參照）。
二、查原告訴之聲明原為：㈠請求本院108年度司執字第3465號強
    制執行事件（下稱系爭執行事件），被告優先受分配之金額
    ，應更正為：債權原本新臺幣（下同）2,00萬2,000元、利
    息8萬7,616元、違約金14,062元。㈡原告應受分配之總金額
    應更正為122萬9,884元（見本院卷第9頁）。嗣於民國111年
    5月31日準備程序中變更訴之聲明為：系爭執行事件於109年
    9月21日製作之分配表（下稱系爭分配表），其中分配次序4
    所列第一順位抵押權分配金額債權原本300萬元、利息13萬1
    ,425元、違約金2萬1,092元部分，應予剔除，不得列入分配
    （見本院卷第389頁），即主張被告所得分配債權金額為0元
    ，而原告為系爭分配表分配次序6至15所列之債權人，不足
    額部分仍有4,306萬9,563元（見本院卷第20頁，另系爭分配
    表分配次序5為被告聲請拍賣抵押物之程序費用），因變更
    系爭分配表所得之利益為300萬元，是本件訴訟標的價額核
    定為300萬元，應徵第一審裁判費3萬0,700元，扣除原告已
    繳納裁判費1萬3,177元（見本院卷第7頁），應再補繳1萬7,
    523元。茲依民事訴訟法第249條第1項但書之規定，限原告
    於收受本裁定送達5日內補繳，逾期不繳，即駁回原告之訴
    ，特此裁定。
中　　華　　民　　國　　111 　年　　9 　　月　　19　　日
                  民事庭  審判長法  官  李昭彥
　　　　　　　　　　　　
　　　　　　　　　　　　        法　官　陳順輝
　　　　　　　　　　　　
　　　　　　　　　　　　　　　　法　官　王偉為
以上正本照原本作成。
關於訴訟標的價額核定部分，如不服本裁定，應於送達後10日內
向本院提出抗告狀並表明抗告理由（須附抗告狀繕本），並繳納
抗告費新臺幣1,000元；其餘關於命補繳裁判費部分，不得抗告
。             
中　　華　　民　　國　　111 　年　　9 　　月　　19　　日
                                書記官　莊心羽